臺灣臺北地方法院刑事判決　　　　　　 100年度易字第2616號
公　訴　人　臺灣臺北地方法院檢察署檢察官
被　　　告　張瀚中
上列被告因違反毒品危害防制條例案件，經檢察官聲請以簡易判
決處刑（100 年度偵字第16650 號），本院認不宜以簡易判決處
刑（100年度簡字第3344號），改依通常程序審理，判決如下：
    主  文
張瀚中持有第二級毒品，處拘役伍拾日，如易科罰金，以新臺幣
壹仟元折算壹日。扣案之含有第二級毒品MDA 、MDMA成分之黃色
藥錠伍顆（毛重壹點貳伍公克，驗餘重量壹點貳壹公克）；含有
第二級毒品甲基安非他命、MDMA及MDEA成分之橘色藥錠顆（毛
重壹點零貳公克，驗餘重量壹公克）；含有第二級毒品MDA 、MD
MA及MDEA成分之藍色藥錠壹顆（毛重零點貳柒公克，驗餘重量零
點貳伍公克）均沒收銷燬之。
    事  實
一、張瀚中明知MDA 、MDMA、MDEA及甲基安非他命，均屬毒品危
    害防制條例第2 條第2 項第2 款所稱之第二級毒品，不得持
    有，竟於民國100 年3 月23日21時許為警查獲前某時，在位
    於臺北市○○○路之寶格麗酒店內，向真實姓名年籍不詳之
    成年人取得含有第二級毒品MDA 、MDMA成分之黃色藥錠5顆
    （毛重1.25公克，驗餘重量1.21公克）；含有第二級毒品甲
    基安非他命、MDMA及MDEA成分之橘色藥錠3 顆（毛重1.02公
    克，驗餘重量1.00公克）；含有第二級毒品MDA 、MDMA及
    MDEA成分之藍色藥錠1 顆（毛重0.27公克，驗餘重量0.25公
    克）而持有之（聲請簡易判決處刑書誤載為12顆，因綠色藥
    錠2 顆未檢出毒品成分，及深黃色藥錠0.5 顆僅檢出第三級
    毒品愷他命成分，經公訴人於本院100 年10月5 日準備程序
    期日將原聲請簡易判決處刑書記載之持有第二級毒品之數量
    ，更正為9 顆）。嗣為警於翌日即100 年3 月24日2 時10
    分許徵得張瀚中同意搜索而查獲，並扣得上開藥錠11.5顆。
二、案經臺北市政府警察局大安分局報請臺灣臺北地方法院檢察
    署檢察官偵查聲請簡易判決處刑。
    理  由
一、按刑事訴訟法第273 條之1 第1 項規定除被告所犯為死刑、
    無期徒刑、最輕本刑為3 年以上有期徒刑之罪、或高等法院
    管轄第一審案件者外，於審判期日前之程序進行中，被告先
    就被訴事實為有罪之陳述時，審判長得告知被告簡式審判程
    序之旨，並聽取當事人、代理人、辯護人及輔佐人之意見後
    ，裁定進行簡式審判程序。經查，本件被告張瀚中被訴違反
    毒品危害防制條例案件，為前開不得進行簡式審判程序以外
    之案件，且被告於本院行準備程序時就被訴事實為有罪之陳
    述，本院告知被告簡式審判程序之旨，並聽取被告及檢察官
    之意見後，爰依刑事訴訟法第273 條之1 第1 項之規定，當
    庭裁定改依簡式審判程序進行審判，合先敘明。
二、上揭事實，業據被告張瀚中於警詢、偵訊及本院訊問時坦承
    不諱（見臺灣臺北地方法院檢察署100 年度毒偵字第1063號
    卷第8 頁、第57頁、本院卷二第18頁反面），且有臺北市政
    府警察局保安警察大隊自願受搜索同意書、臺北市政府警察
    局保安警察大隊搜索扣押筆錄、扣押物品目錄表、扣押物品
    收據附卷可稽（見臺灣臺北地方法院檢察署100 年度毒偵字
    第1063號卷第20頁至第24頁），而扣案之上開藥錠11.5顆，
    經送臺北市政府警察局刑事鑑識中心鑑定，其中黃色藥錠5
    顆含有第二級毒品MDA 、MDMA成分，橘色藥錠3 顆含有第二
    級毒品甲基安非他命、MDMA及MDEA成分，藍色藥錠1 顆含有
    第二級毒品MDA、MDMA及MDEA成分等情，亦有該中心100年7
    月5 日北鑑毒字第127 號鑑驗通知書1 紙在卷足證（見臺灣
    臺北地方法院檢察署100 年度毒偵字第1927號卷第12頁）。
    是被告上開任意性之自白，核與事實相符，應堪採信。本案
    事證明確，被告犯行堪以認定，應予依法論科。
三、查甲基安非他命、MDMA、MDEA及MDA ，均屬毒品危害防制條
    例第2 條第2 項第2 款所稱之第二級毒品，不得持有，詎被
    告未經許可無故持有，是核其所為，係犯毒品危害防制條例
    第11條第2 項之持有第二級毒品罪。爰審酌被告在上開娛樂
    場所隨意向不詳姓名之人取得毒品而持有之，行為實不足取
    ，惟念被告前無前科紀錄，且犯後始終坦承犯行，非無悔意
    ，態度尚佳，暨衡諸其犯罪之動機、目的、手段、生活狀況
    、品行、智識程度、及持有之毒品數量等一切情狀，量處如
    主文所示之刑，並諭知易科罰金之折算標準，以示懲儆。末
    查，扣案含有第二級毒品MDA 、MDMA成分之黃色藥錠5 顆（
    毛重1.25公克，驗餘重量1.21公克）、含有第二級毒品甲基
    安非他命、MDMA、MDEA成分之橘色藥錠3 顆（毛重1.02公克
    ，驗餘重量1 公克）、含有第二級毒品MDA 、MDMA、MDEA成
    分之黃色藥錠1 顆（毛重0.27公克，驗餘重量0.25公克），
    不論何人所有，應依毒品危害防制條例第18條第1 項前段，
    宣告沒收銷燬之。至於送驗耗損者，因已滅失，而扣案之深
    黃色藥錠0.5 顆（毛重0.14公克、驗餘重量0.12公克）雖經
    鑑定確認為第三級毒品愷他命無誤，有上揭鑑驗通知書附卷
    為憑，然無證據證明被告持有前開未達20公克以上之第三級
    毒品有何犯罪之情，爰均不諭知沒收銷燬，併此敘明。
據上論斷，應依刑事訴訟法第452 條、第273 條之1 第1 項、第
299 條第1 項前段，毒品危害防制條例第11條第2 項、第18條第
1 項前段，刑法第11條前段、第41條第1 項前段，判決如主文。
本案經檢察官蘇維達到庭執行職務。
中    華    民    國  100     年    10    月    18    日
                      刑事第六庭  法  官  黃傅偉
以上正本證明與原本無異。
如不服本判決應於收受送達後10日內向本院提出上訴書狀，並應
敘述具體理由；其未敘述上訴理由者，應於上訴期間屆滿後20日
內向本院補提理由書（均須按他造當事人之人數附繕本）「切勿
逕送上級法院」。
                                  書記官  劉子豪
中    華    民    國  100     年    10    月    18    日
附錄本案論罪科刑法條全文：
毒品危害防制條例第11條
持有第一級毒品者，處3 年以下有期徒刑、拘役或新臺幣5 萬元
以下罰金。
持有第二級毒品者，處2 年以下有期徒刑、拘役或新臺幣3 萬元
以下罰金。
持有第一級毒品純質淨重十公克以上者，處1 年以上7 年以下有
期徒刑，得併科新臺幣1 百萬元以下罰金。
持有第二級毒品純質淨重二十公克以上者，處6 月以上5 年以下
有期徒刑，得併科新臺幣70萬元以下罰金。
持有第三級毒品純質淨重二十公克以上者，處3 年以下有期徒刑
，得併科新臺幣30萬元以下罰金。
持有第四級毒品純質淨重二十公克以上者，處1 年以下有期徒刑
，得併科新臺幣10萬元以下罰金。
持有專供製造或施用第一級、第二級毒品之器具者，處1 年以下
有期徒刑、拘役或新臺幣1 萬元以下罰金。